【裁判字號】    88,易,2567
【裁判日期】    891006
【裁判案由】    違反著作權法
【裁判全文】
臺灣桃園地方法院刑事判決                        八十八年度易字第二五六七號
    公  訴  人  臺灣桃園地方法院檢察署檢察官
    被      告  乙○○
右列被告因違反著作權法案件，經檢察官提起公訴（八十八年度偵字第五０八四號）
，本院判決如左︰
    主  文
乙○○共同擅自以重製之方法侵害他人之著作財產權，處有期徒刑陸月，如易科罰金
以佰元折算壹日，緩刑年。
    事  實
一、丙○○係設於桃園縣中壢市○○○路一三七號一樓「大鯨海洋開發有限公司」之
    負責人（另行審結），乙○○為其員工，二人均明知「台灣鯨類圖鑑」及「台灣
    東海岸賞鯨之旅」分別為甲○○及甲○○與丁○○共同之著作，享有著作財產權
    ，非經著作權人之同意，不得擅自重製及公開展示。詎二人竟未經甲○○及丁○○之同意或授權，基於概括之犯意聯絡，自民國八十七年十二月某日起至八十八
    年一月中旬期間，由丙○○提供前開著作物之部分內容供乙○○重製公開張貼展
    示於網址為ｈｔｔｐ：／／ｂｉｇｗｈａｌｅ．ｃｏｍ／ｗｈａｌｅ．ｈｏｍｅ
    ．ｈｔｍ之網站上供公眾瀏覽。嗣因甲○○之學生王明智瀏覽網際網路，偶而間
    發現前開網站刊載「台灣鯨類圖鑑」及「台灣東海岸賞鯨之旅」之部分內容，始
    循線查悉上情。
二、案經甲○○、丁○○訴由交通電信總局移送台灣台北地方法院檢察署檢察官呈請
    台灣高等法院檢察署檢察長令轉台灣桃園地方法院檢察署檢察官偵查起訴暨自動
    檢舉偵辦。
    理  由
一、右開事實，業據被告乙○○於警訊時及偵審中供認不諱，核與告訴人甲○○、丁○○於警訊時及審判中指訴之情節相符，並經證人即同案被告丙○○於警訊時及
    偵查中證述詳確。而經告訴人自前開網站上下載之被告非法重製告訴人前開著作
    物所作成之網頁，核與告訴人所享有之「台灣鯨類圖鑑」第十頁至第十七頁及「
    台灣東海岸賞鯨之旅」第十五頁至第二十六頁部分著作內容及圖片相符等情，業
    經本院勘驗屬實，並為被告乙○○所不否認，且經告訴人甲○○、丁○○核對無
    訛並指訴在卷，此外復有前開自網站下載之網頁資料共三十三紙在卷可資佐憑，
    足認被告自白與事實相符，堪為採信。事證明確，被告犯行洵堪認定，應依法論
    科。
二、核被告乙○○所為，係犯著作權法第九十一條第一項之擅自以重製之方法侵害他
    人之著作財產權罪及同法第九十二條之擅自以公開展示方法侵害他人之著作財產
    權罪。查著作權法所謂公開播送係指基於公眾接收訊息為自的，以有線電、無線
    電或其他器材，藉聲音或影像向公眾傳達著作內容，著作權法第三條第一項第七
    款定有明文。換言之係指廣播機構在特定之時間傳播特定之著作，在【同一時間
    】中，所有公眾只有接觸或不接觸相同著作內容之選擇，無從就接觸之時間、著
    作之內容自行選擇（參學者羅明通所著著作權法論第三五九頁），是被告乙○○
    雖擅自張貼他人之著作物並儲存於網站之資料庫內供公眾瀏覽，惟以現今網際網
    路可使不特定之使用者得透過網路之連接而隨時可於【不同】時間或地點任意自
    由讀取他人放置於網站上資料之特性以觀，顯與前述公開播送係指廣播機構在同
    一時間中向公眾傳達著作內容之要件不符。公訴人認被告所為係犯同法第九十二
    條之非法公開播送罪，容有誤會。被告乙○○與丙○○二人就上揭犯行，有犯意
    之聯絡及行為之分擔，為共同正犯。又所為上開非法公開展示犯行，時間緊接，
    方法相同，觸犯構成要件相同之罪名，顯係基於概括犯意為之，依連續犯規定論
    以一罪，並依法加重其刑。所犯上開非法擅自重製及連續非法公開展示二罪，有
    方法結果之牽連關係，應從一重之非法重製罪論處。公訴人雖僅就被告非法公開
    展示（誤認為公開播送）之犯行提起公訴，然檢察官就犯罪事實一部起訴者，其
    效力及於全部，本件被告乙○○所犯非法擅自重製部分之犯罪事實，與前揭論罪
    科刑之非法公開展示罪部分，有牽連犯之關係，已如前述，本院自應就屬於裁判
    上一罪之非法擅自重製罪部分一併加以裁判，附此敘明。爰審酌被告之素行良好
    ，有台灣高等法院被告全國前案紀錄表在卷可參，及其犯罪動機、目的、侵害之
    期間、所生危害、犯後坦承犯行及告訴人於審判中陳明願原諒被告乙○○之疏失
    等一切情狀，量處如主文所示之刑，並諭知易科罰金之折算標準。末查被告乙○○前未曾受有期徒刑以上刑之宣告，有卷附台灣高等法院被告全國前案紀錄表、
    台灣桃園地方法院檢察署刑案資料查註紀錄表可按，偶因失察，致觸刑章，情節
    尚輕，且犯後深表悔悟，經此科刑教訓，日後當知所警愓，而無再犯之虞，因認
    對其所宣告之刑，以暫不執行為適當，併予宣告緩刑三年，以啟自新。
三、同案被告丙○○部分，待緝獲到案後，另行審結，末此敘明。
據上論斷，應依刑事訴訟法第二百九十九條第一項前段，著作權法第九十一條第一項
、第九十二條，刑法第十一條前段、第二十八條、第五十五條、第五十六條、第七十
四條第一款，罰金罰鍰提高標準條例第二條，判決如主文。
本案經檢察官魏雯祈到庭執行職務。
中      華      民      國      八十九      年      十      月    六    日
                                  臺灣桃園地方法院刑事第三庭
                                      法  官  林惠霞
右正本證明與原本無異
如不服本判決書應於送達後十日內向本院提出上訴狀
                                      書記官  陳婉婷
中      華      民      國      八十九      年      十      月    九    日
附錄本案論罪科刑法條全文：
著作權法第九十一條第一項：
  擅自以重製之方法侵害他人之著作財產權者，處六月以上三年以下有期徒刑，得併
  科新臺幣二十萬元以下罰金。
著作權法第九十二條：
  擅自以公開口述、公開播送、公開上映、公開演出、公開展示、改作、編輯或出租
  之方法侵害他人之著作財產權者，處三年以下有期徒刑，得併科新臺幣十五萬元以
下罰金。


司法院資訊處製作；財團法人民間司法改革基金會備份。
